臺灣高等法院臺南分院刑事判決
110年度交上易字第483號
上  訴  人  
即  被  告  鄭婷珈



            王胤宸



上列上訴人因過失傷害案件，不服臺灣雲林地方法院110年度交
易字第124號中華民國110年7月28日第一審判決（起訴案號：臺
灣雲林地方檢察署109年度偵字第8328號），提起上訴，本院判
決如下：
    主  文
上訴駁回。
鄭婷珈、王胤宸均緩刑貳年。
事實及理由
一、本院認定之事實、證據及理由，與第一審判決書之記載相同
    ，茲引用之，如附件。
二、被告鄭婷珈上訴意旨：伊已與王胤宸、吳浤榳達成和解，請
    求從輕量刑，給予緩刑等語。被告王胤宸上訴意旨：伊與鄭
    婷珈達成和解，也互不追究對方責任，請求從輕量刑，給予
    緩刑等語。
三、按刑之量定，為求個案裁判之妥當性，法律賦予法院裁量之
    權，量刑輕重，屬為裁判之事實審法院得依職權自由裁量之
    事項。苟其量刑已以行為人之責任為基礎，並斟酌刑法第57
    條各款所列情狀，在法定刑度內，酌量科刑，如無偏執一端
    ，致明顯失出失入情形，上級審法院即不得單就量刑部分遽
    指為不當或違法（最高法院72年台上字第6696號判決）。查
    ，原審以行為人之責任為基礎，斟酌刑法第57條之各款事由
    而為刑之量定，已於理由欄中詳加論敘載明（見原判決第5
    頁），既未逾越法定刑度，亦未違反比例原則或罪刑相當原
    則，難認有何濫用權限情形。且原判決僅量定被告鄭婷珈、
    王胤宸各有期徒刑3月、2月，核在低度刑之列，顯無過重之
    虞，難認有量刑失出情事。被告2人提起上訴指摘原審量刑
    過重云云，為無理由，應予駁回。
四、被告2人均無犯罪紀錄，有前科表可查，其等因一時疏忽而
    過失犯罪，情節輕微，惡性不重，於本院審理時，亦與對方
    調解成立，且不追究彼此的責任，有調解書可稽（見本院卷
    第43頁），並經其2人陳明在卷（見本院卷第70頁）；被告
    鄭婷珈亦與另一告訴人吳浤榳以新臺幣20萬元調解成立，並
    當場給付完畢之情，有調解書可稽（見本院卷第73頁），堪
    認其等經此偵審程序，已無再犯之虞，本院認其2人所受之
    宣告刑以暫不執行為適當，爰均諭知緩刑2年，以啟自新。
據上論結，應依刑事訴訟法第368條、第373條，刑法第74條1項
第1款，判決如主文。
本案經檢察官黃立夫提起公訴，檢察官黃朝貴到庭執行公訴。
中　　華　　民　　國　　110 　年　　10　　月　　14　　日
                  刑事第七庭    審判長法　官  吳勇輝
                                      法　官  吳錦佳
                                      法　官  黃國永
以上正本證明與原本無異。
不得上訴。
　　　　　　　　　　　　　　　　　　　書記官  葉宥鈞
中　　華　　民　　國　　110 　年　　10　　月　　14　　日
附錄本案論罪科刑法條全文：
中華民國刑法第284條
因過失傷害人者，處1年以下有期徒刑、拘役或10萬元以下罰金
；致重傷者，處3年以下有期徒刑、拘役或30萬元以下罰金。